臺灣高等法院刑事附帶民事訴訟判決　　　　　　　　九十三年度重附民上字第三號
　　上　訴　人　乙○○
　　被　上訴人　英資達股份有限公司
　　兼　法　定
　　代　理　人　戊○○
　　被上訴人　　丙○○
　　　　　　　　丁○○
　　　　　　　　甲○○
　　右五人共同　張冀明律師
　　訴訟代理人　林倩夷律師
　　　　　　　　陳瑞琦律師
　　被上訴人　　己○○即統冠視聽電器社
右上訴人因被上訴人過失傷害案件，不服臺灣臺北地方法院，中華民國九十二年十一
月二十四日第一審刑事附帶民事訴訟判決（九十二年度重附民字第一一三號），提起
上訴，本院判決如左：
    主  文
上訴駁回。
    事  實
一、上訴人乙○○提起上訴聲明求為判決：原判決廢棄，被上訴人英資達股份有限公
    司、戊○○、甲○○、丙○○、丁○○及己○○即統冠視聽社應連帶賠償上訴人
    新台幣（下同）一千零三十九萬零七百三十二元，及自起訴狀繕本送達之翌日起
    至清償日止，按年息百分之五計算之利息，並願供擔保，聲請宣告假執行。其事
    實陳述略稱：原審判決不當，提出上訴，求為判決如訴之聲請，並援用刑事訴訟
    之證據。
二、被上訴人英資達股份有限公司、戊○○、甲○○、丙○○、丁○○及己○○即統
    冠視聽電器社均聲明求為判決：駁回上訴人之上訴，被上訴人英資達股份有限公
    司、戊○○、甲○○、丙○○及丁○○並聲明如受不利判決，願供擔保，請准免
    為假執行。事實陳述略以：被上訴人英資達股份有限公司、戊○○、甲○○、丙○○及丁○○稱，被上訴人英資達股份有限公司業經「英業達股份有限公司」合
    併吸收而消滅，已不存在，又上訴人所主張受傷時間為民國（下同）八十九年十
    二月一日，然迄九十二年七月二十一日始起訴請求損害賠償，顯已罹民法侵權行
    為損害賠償請求權之二年時效，且當天現場展覽攤位視聽設備之架設均委由統冠
    視聽電器社等專業設備廠商承包架設，安全完善，被上訴人丙○○、丁○○並係
    以產品介紹為其業務範圍，而非活動之主辦人，被上訴人丙○○、丁○○對上訴
    人之傷害結果自無可歸責之原因，況被上訴人戊○○、甲○○業經臺灣臺北地方
    法院檢察署檢察官為不起訴處分，被上訴人英資達股份有限公司、戊○○、甲○○、丙○○及丁○○自無故意或過失之侵權行為可言，實無賠償上訴人之義務﹔
    被上訴人己○○即統冠視聽電器社則以其與上訴人之受傷無關，並無對上訴人有
    何侵權行為，自無賠償義務可言，並均援用刑事訴訟之證據。
    理  由
一、按刑事訴訟諭知無罪、免訴或不受理之判決者，應以判決駁回原告之訴，刑事訴
    訟法第五百零三條第一項前段定有明文。本件被上訴人丙○○及丁○○被訴過失
    傷害案件，業經臺灣臺北地方法院諭知無罪（九十二年度易字第一八一六號），
    嗣檢察官不服提起上訴，亦經本院判決上訴駁回在案（本院九十三年度上易字第
    一一一號）。依前開規定，原審判決駁回上訴人在第一審提起之刑事附帶民事之
    訴，並無不合。上訴人提起本件上訴，自無理由，應予駁回。
二、據上論斷，應依刑事訴訟法第四百九十條、第三百六十八條，判決如主文。
中　　　華　　　民　　　國　　九十三　　年　　　三　　　月　　 十一 　　日
                              臺灣高等法院刑事第三庭
                                  審判長法  官  張　連　財
                                        法  官  林　明　俊
                                        法  官  張  傳  栗
右正本證明與原本無異。
不得上訴。
                                        書記官  秦　慧　榮
中　　　華　　　民　　　國　　九十三　　年　　　三　　　月　　 十一 　　日
